Contact

R. Des. Heráclito Cavalcante, nº 383/101. +55 81 999546310 (Mobile) daidson.alves@gmail.com

www.linkedin.com/in/daidson-alves-41612a180 (LinkedIn)

Top Skills

Data Analysis
C (Programming Language)
Java

Certifications

Scrum Foundation Professional Certificate

Introdução ao SQL com MySQL: Manipule e consulte dados

Hábitos: da produtividade às metas pessoais

Estatística II: Aprofundando em Hipóteses e Correlações

Consultas SQL: Avançando no SQL com MySQL

Daidson Alves

Data Analyst na Neurotech Recife

Summary

Estudante de Ciência da Computação, com foco em Análise de Dados, Inteligência Artificial, Big Data e Desenvolvimento de Software. Interessado em aprender, expandir horizontes e conhecimentos, sempre.

Gestão, relacionamentos interpessoais e acompanhamento de projetos por meio de Development, Customer Success e Business Inteligence, com Machine Learning as a Service (MLaaS).

Atuou com novas tecnologias e desenvolvimento full-stack para o gerenciamento de projetos e total homologação frente a bancos, financeiras, seguradoras e varejistas, com experiência em atendimento direto ao cliente e soluções não só proativas porém de suporte às ações de sucesso do cliente.

Ainda assim, agregou experiência na área de Produtividade, voltada para serviços internos de organização e modularização de componentes, prevendo riscos e garantindo soluções ágeis e eficazes para as pessoas envolvidas em projetos de pequeno a grande porte.

Atendimento a clientes de topo do mercado, tais quais: Banco GMAC / GENERAL MOTORS FINANCIAL; Banco Votorantim Financeira (BVF); Banco Neon; Casas Pernambucanas; Sorocred; Banco CBSS / Digio; Conductor; Serasa; Getnet; Herval; Randon; Lebes; Diten; Cencosud (G Barbosa); TV Lar; Pneubrás; Portocred; Fortbrasil; Via Certa; Tokio Marine; EasyCrédito; entre outros.

Atua na Análise, Ciência e Engenharia de Dados, com preparação e disponibilização de dados, conjecturando soluções de Big Data para estudos analíticos e sintetização de informações e resultados sobre empresas de topo de mercado. Agrega conhecimentos de projetos para a estruturação de novas oportunidades de Marketing Digital.

Experience

Neurotech

2 years

Data Analyst

February 2020 - Present (7 months)

Recife, Pernambuco

Data Analyst acting with data engineering, data science and data availability, conjecturing Big Data solutions in order to develop analytical studies and results about top notch companies, be them in Marketing, Finances, Insurances or Retail.

Project Lead Software Development September 2019 - February 2020 (6 months) Recife

Software Project Lead, coordinating projects and software integration in between internal processes and development.

Software Project Analyst March 2019 - September 2019 (7 months) Recife Area. Brazil

Software Project Analyst, working with Productivity and Integration of Software and Internal Frameworks.

Project Intern
September 2018 - March 2019 (7 months)
Recife Area, Brazil

Projects management office internship focused on projects design and programming.

Britanic English Teacher July 2018 - September 2018 (3 months) Recife Area, Brazil

Wizard Language School of Fairfield English Teacher August 2017 - July 2018 (1 year) Recife Area, Brazil

Education

Fundação Getulio Vargas

Graduação, Ciência da Computação · (2019 - 2022)

Universidade de Pernambuco

Mechatronic Engineering, Mechatronics, Robotics, and Automation Engineering · (2017 - 2022)

Universidade Federal de Pernambuco

Oceanography, Benthos · (2010 - 2016)

Cultura Inglesa

Licentiate degree, Teaching English as a Second or Foreign Language/ESL Language Instructor · (2014 - 2014)

The Australian National University

Exchange Degree, Marine Sciences · (2013 - 2014)